【裁判字號】    99,行專訴,39
【裁判日期】    990617
【裁判案由】    新型專利舉發
【裁判全文】
智慧財產法院行政裁定
                                    99年度行專訴字第39號
原     告  歐利康赫伯連坦戈瓦特維爾股份公司（Oerlikon
           Heberlein Temco Wattwil AG）
代  表  人  薩特雷尼（Sutter Rene）
訴訟代理人  楊祺雄律師
複  代理人  黃于珊律師
訴訟代理人  劉法正律師
被      告  經濟部智慧財產局 
代  表  人  王美花（局長）  
訴訟代理人  王建富           
            傅文哲           
參  加  人  郭國賢           
上列原告與被告間因新型專利舉發事件，應命參加人獨立參加訴
訟，本院裁定如下：
    主  文
郭國賢應獨立參加本件被告之訴訟。
    理  由
一、按行政法院認為撤銷訴訟之結果，第三人之權利或法律上利
    益將受損害者，得依職權命其獨立參加訴訟，行政訴訟法第
    42條第1項定有明文。
二、原告前以「赫伯連纖維工業技術公司」為名，於民國（下同
    ）92年5 月15日以「用於將無端紗締捲的締捲噴嘴與方法」
    向被告申請新型專利，並聲明以西元2003年3 月28日申請之
    瑞士第00000000/03 號專利案主張優先權，嗣於93年3 月23
    日提出申請專利範圍及專利說明書修正本，並將創作名稱修
    正為「用於將無端紗締捲的締捲噴嘴」。經被告編為第9220
    8878號為形式審查，准予專利，於93年10月21日公告，並發
    給新型第M247594 號專利證書。嗣參加人以其不符專利法第
    93條、第94條第1 項第1 款及第4 項、第95條新型專利要件
    ，對之提起舉發。案經被告審查，於95年12月25日以（95）
    智專三（三）05055 字第09521129330 號專利舉發審定書為
    「舉發成立，應撤銷專利權」之處分。原告不服，訴經經濟
    部96年8 月3 日經訴字第09606072090 號訴願決定，認為以
    系爭專利與證據1 至3 相較，具「大於48°但小於80°吹入
    角度」之締捲噴嘴整體技術特徵，有助於提高長紗締捲之品
    質穩定性及紗張力等理由，應具進步性，乃決定撤銷原處分
    ，由被告另為適法之處分。嗣原告於96年10月31日向被告申
    請更名為「歐利康赫伯連坦戈瓦特維爾股份有限公司」。前
    揭訴願決定則經台北高等行政法院96年度判字第3403號判決
    予以維持，被告乃重為審查，經參加人於98年1 月17日補充
    舉發理由另提證據4 及證據5 ，主張系爭專利有違專利法第
    94條第4 項之規定，被告乃重為本件「舉發成立，應撤銷專
    利權」之處分。原告不服，提起訴願，遭決定駁回，遂向本
    院提起行政訴訟。本院認本件判決之結果，將影響參加人之
    權利或法律上利益，依職權命參加人獨立參加本件訴訟，爰
    為裁定如主文。
中    華    民    國    99    年     6    月   17     日
                    智慧財產法院第一庭
                          審判長法  官  李得灶
                                法  官  汪漢卿
                                法  官  林欣蓉
以上正本證明與原本無異。
本件不得抗告。
中    華    民    國    99    年     6    月   17     日
                                書記官  鄭堯中

司法院資訊處製作；財團法人民間司法改革基金會備份。
